【裁判字號】    99,審訴,2032
【裁判日期】    990721
【裁判案由】    毒品危害防制條例
【裁判全文】
臺灣高雄地方法院刑事判決            99年度審訴字第2032號
公  訴  人  臺灣高雄地方法院檢察署檢察官
被      告  甲○○
上列被告因違反毒品危害防制條例案件，經檢察官提起公訴（99
年度偵字第8495號），被告於本院準備程序進行中就被訴事實為
有罪之陳述，經本院告知簡式審判程序之旨，並聽取被告與公訴
人之意見後，本院合議庭裁定由受命法官獨任進行簡式審判程序
，判決如下：
    主  文
甲○○施用第一級毒品，累犯，處有期徒刑玖月。扣案之第一級
毒品海因壹包（驗前淨重零點零貳肆公克，驗後淨重點零壹肆公
克，另含包裝袋）、殘渣袋壹個（驗後毒品已用罄），均沒收銷
燬之，扣案之注射針筒支、止血帶壹條、夾鏈袋肆個，均沒收
之；又施用第二級毒品，累犯，處有期徒刑伍月。扣案之吸食器
壹具，沒收之。應執行有期徒刑壹年。扣案之第一級毒品海因壹
包（驗前淨重零點零貳肆公克，驗後淨重點零壹肆公克，另含包
裝袋）、殘渣袋壹個（驗後毒品已用罄），均沒收銷燬之，扣案
之注射針筒支、止血帶壹條、夾鏈袋肆個及吸食器壹具，均沒
收之。
    犯  罪  事  實
一、甲○○前於民國93年間，因施用毒品案件，經本院以93年度
    毒聲字第1567號裁定送觀察、勒戒後，認為有繼續施用毒品
    之傾向，再經本院以93年度毒聲字第2159號裁定令入戒治處
    所施以強制戒治，迄94年5 月17日因停止其處分出所，並經
    臺灣高雄地方法院檢察署檢察官為不起訴處分確定。復於96
    年間，因違反毒品危害防制條例案件，經本院判處有期徒刑
    1 年確定，嗣經減為有期徒刑6 月確定，於96年10月9 日執
    行完畢。詎其仍不知悔改並戒絕毒品，分別基於施用第二級
    毒品甲基安非他命、第一級毒品海洛因之犯意，於99年2 月
    25日中午11時許，在高雄市○鎮區○○路21號32樓之11住處
    ，先以玻璃球燒烤方式施用第二級毒品甲基安非他命1 次；
    隨後續以注射方式施用第一級毒品海洛因1 次。嗣於同日下
    午2 時25分許，經警持搜索票在上開地點執行搜索，當場扣
    得甲基安非他命1 包（所涉販賣第二級毒品犯行另經檢察官
    以99年度偵字第7572號起訴）、海洛因2 包（其中1 包驗後
    淨重0.014 公克，另1 包驗後已用罄，僅餘殘渣袋）、被告
    所有、供施用海洛因所用之注射針筒3 支、止血帶1 條、夾
    鏈袋4 個（此部分起訴書漏未記載）及供施用甲基案非他命
    所用之吸食器1 具等物品，復經其同意採尿送驗，檢驗結果
    呈安非他命、甲基安非他命、可待因及嗎啡陽性反應，始查
    悉上情。
二、案經高雄市政府警察局苓雅分局報告臺灣高雄地方法院檢察
    署檢察官偵查起訴。
    理  由
甲、程序部分：
一、被告甲○○所犯係法定刑為死刑、無期徒刑、最輕本刑為3
    年以上有期徒刑以外之罪，於準備程序進行中被告就被訴事
    實為有罪陳述，由法官告知簡式審判程序要旨並聽取其與公
    訴人之意見，經被告同意適用簡式審判程序後，本院亦認無
    不得或不宜改依簡式審判程序進行之處，爰依刑事訴訟法第
    273 條之1 第1 項、第284 條之1 規定裁定進行簡式審判程
    序，合先敘明。
二、被告前經送觀察、勒戒、強制執行執行完畢後5 年內，已再
    犯施用毒品案件，本件施用毒品行為已屬3 犯以上，自與毒
    品危害防制條例第20條第3 項「五年後再犯」之情形有別（
    此有最高法院95年第7 次、97年第5 次刑事庭會議決議可供
    參照），是檢察官逕行起訴，即無不合。
乙、實體部分：
一、上揭被告甲○○施用第一級毒品海洛因、第二級毒品甲基安
    非他命之事實，業經被告於偵查中與本院審理時坦承不諱；
    且被告於99年2 月25日為警查獲後，經採集尿液送鑑驗結果
    ，呈可待因、嗎啡、安非他命及甲基安非他命陽性反應，此
    有高雄市立凱旋醫院99年3 月23日濫用藥物尿液檢驗報告1
    紙附卷可稽。又扣案之白色粉末2 包經取樣鑑驗結果，確為
    海洛因無誤，其中1 包驗前淨重0.024 公克，驗後淨重0.01
    4 公克，另1 包驗前淨重0.003 公克，驗後已用罄（僅餘殘
    渣袋）等情，亦有高雄市立凱旋醫院99年3 月29日高市凱醫
    驗字第12607 號濫用藥物成品檢驗鑑定書1 份在卷可憑，足
    徵被告之自白與事實相符。是以，本案事證明確，被告犯行
    洵堪認定，自應依法論科。
二、查海洛因、甲基安非他命分別為毒品危害防制條例所稱之第
    一級、第二級毒品，觀諸該條例第2 條第2 項第1 款、第2
    款規定甚明。是核被告所為，係犯毒品危害防制條例第10條
    第1 項、第2 項之施用第一級、第二級毒品罪。其施用第一
    級、第二級毒品前之持有第一級、第二級毒品行為，應為其
    後之施用行為所各自吸收，均不另論罪。被告所犯前開2 罪
    係屬犯意各別、行為互殊，應予分論併罰。又被告有上開事
    實欄所載之犯罪前科及執行紀錄，此有卷附之臺灣高等法院
    被告前案紀錄表可考，其受徒刑之執行完畢後，5 年以內分
    別故意再犯本件有期徒刑以上之罪，為累犯，均應依刑法第
    47 條 第1 項規定，各加重其刑。爰審酌被告前有數次施用
    毒品之前科，縱經觀察、勒戒及強制戒治後亦難以戒絕毒癮
    ，復已再犯施用毒品案件經判處徒刑確定，並有詐欺、多次
    竊盜等前科與執行紀錄，亦有前揭臺灣高等法院被告前案紀
    錄表在卷可憑，顯見其戒毒意志不堅，且平日素行非佳；而
    施用毒品不僅戕害生命身體健康，亦對社會秩序產生不良影
    響，並參其犯罪之動機、犯罪後於本院審理時坦承犯行，態
    度尚稱良好等一切情狀，分別量處如主文所示之刑，並合併
    定其應執行之刑。
三、沒收部分：
  (一)至扣案之白色粉末2 包，均確屬第一級毒品海洛因無訛，已
    如前述，其中1 包驗前淨重0.024 公克，驗後淨重0.014 公
    克，是不問屬於被告與否，應依毒品危害防制條例第18條第
    1 項前段之規定宣告沒收銷燬；另1 包驗前淨重0.003 公克
    ，驗後已用罄，僅餘殘渣袋，及上開用以包裝該毒品之包裝
    袋，因與第一級毒品有直接接觸而與該毒品無法析離，是均
    應依毒品危害防制條例第18條第1 項前段規定，沒收銷燬；
    又因鑑驗而耗用之毒品業已滅失，爰不另為沒收銷燬之諭知
    ，附此敘明。
  (二)另扣案之注射針筒3 支、止血帶1 條、夾鏈袋4 個及吸食器
    1 具，皆係被告所有；其中注射針筒3 支、止血帶1 條、夾
    鏈袋4 個，係供被告施用第一級毒品海洛因所用之物；吸食
    器1 具則為被告施用第二級毒品甲基安非他命所用之物；均
    業據被告於本院審理中供明在卷，爰依刑法第38條第1 項第
    2 款之規定，分別諭知沒收，併此敘明。
據上論斷，應依刑事訴訟法第273 條之1 第1 項、第284 條之1
、第299 條第1 項前段，毒品危害防制條例第10條第1 項、第2
項、第18條第1 項前段，刑法第11條、第38條第1 項第2 款、第
47條第1 項、第51條第5 款、第9 款，判決如主文。
本案經檢察官乙○○到庭執行職務。
中    華    民    國    99    年    7     月    21    日
                  刑事第十庭  法  官    呂明燕
以上正本證明與原本無異。
如不服本判決應於收受送達後10日內向本院提出上訴書狀，並應
敘述具體理由；如未敘述上訴理由者，應於上訴期間屆滿後20日
內向本院補提理由書（均須按他造當事人之人數附繕本）「切勿
逕送上級法院」。
中    華    民    國    99    年    7     月    21    日
                              書記官    張琇晴
附錄本判決論罪科刑之法條：
毒品危害防制條例第10條
施用第一級毒品者，處六月以上五年以下有期徒刑。
施用第二級毒品者，處三年以下有期徒刑。

司法院資訊處製作；財團法人民間司法改革基金會備份。
